【裁判字號】    96,訴,1337
【裁判日期】    980819
【裁判案由】    妨害自由等
【裁判全文】
臺灣桃園地方法院宣示判決筆錄          96年度訴字第1337號
公  訴  人  臺灣桃園地方法院檢察署檢察官
被      告  丙○○
被      告  甲○○
上列被告等因偽造文書案件，於中華民國98年8 月19日下午5 時
，在本院第五法庭宣示判決，出席職員如下：
          法  官   宣玉華
          書記官   陳育萱
法官起立朗讀判決主文、犯罪事實要旨、處罰條文，及告以上訴
限制、期間並提出上訴狀之法院，且諭知記載其內容：
一、主  文：
    丙○○共同連續行使明知為不實之事項，而使公務員登載於
    職務上所掌之公文書，足以生損害於公眾，處有期徒刑捌月
    ，減為有期徒刑肆月，如易科罰金，以銀元佰元即新臺幣
    玖佰元折算壹日。
    甲○○共同連續行使明知為不實之事項，而使公務員登載於
    職務上所掌之公文書，足以生損害於公眾，處有期徒刑捌月
    ，減為有期徒刑肆月，如易科罰金，以銀元佰元即新臺幣
    玖佰元折算壹日。
二、犯罪事實要旨：
    緣乙○○、丁○○（上述二人另行審結）為經營泰式按摩服
    務業，遂親赴泰國曼谷挑選泰籍人士，以輸入每位泰籍人士
    入境工作為25萬元至34萬元不等之代價，給付人口輸入業者
    ，由其陸續以假結婚之方式，計畫性引入泰籍人士PHIROMKR
    AIPHAK PHIAN（中文姓名：李愛喜，下稱李愛喜；業經臺灣
    桃園地方法院檢察署檢察官以95年度偵字第25151 號不起訴
    處分確定）、LI SOMPHIT（中文姓名：李玲利，下稱李玲利
    ；業經臺灣桃園地方法院檢察署檢察官以95年度偵字第2515
    2 號不起訴處分確定）二人，並推由在臺之不詳人蛇集團份
    子（俗稱「蛇頭」）以不詳代價覓得被告丙○○、甲○○二
    人擔任上述二位外籍人士名義上配偶，為下列之犯罪行為：
  (一)被告丙○○明知其與李愛喜並無結婚之真意，然為使李愛喜
    得以順利入境臺灣並取得居留資格，竟與李愛喜、乙○○及
    丁○○，共同基於行使使公務員登載不實文書之概括犯意聯
    絡，由乙○○、丁○○安排其於民國93年7 月26日前往泰國
    與李愛喜辦理結婚登記，取得結婚證明書後，由丙○○持上
    開泰國結婚證書等文件，於同年9 月2 日前往戶政事務所辦
    理結婚登記，使該戶政事務所承辦戶政登記之不知情公務員
    將李愛喜與丙○○已結婚之不實事項，登載於職務上所掌之
    戶籍登記簿、戶口名簿及戶籍謄本等公文書，足以生損害於
    戶政機關對於戶籍及身分管理之正確性。而渠等又承前行使
    使公務員登載不實文書之概括犯意聯絡，於李愛喜來臺後，
    於94年6 月9 日再持上開登載不實之戶籍謄本等公文書，以
    依親名義向臺北縣政府警察局外事課申請中華民國外僑居留
    證以為行使，經該管機關承辦人員審查後，核發李愛喜之中
    華民國外僑居留證，足以損害警察機關外僑居留核發事項審
    核與管理及對於外籍人士在臺管制之正確性。嗣李愛喜因外
    僑居留證即將期滿，渠等乃於95年6 月9 日持上開使公務員
    登載不實之戶籍謄本，前往臺北縣政府警察局外事課辦理居
    留證展延而行使之，並使該機關之承辦人員審查後，將上開
    不實事項登載於職務上所掌之公文書上，足以損害警察機關
    外僑居留核發事項審核與管理及對於外籍人士在臺管制之正
    確性。
  (二)被告甲○○明知其與李玲利並無結婚之真意，然為使李玲利
    得以順利入境臺灣並取得居留資格，竟與李玲利、乙○○及
    丁○○，共同基於行使使公務員登載不實文書之概括犯意聯
    絡，由乙○○、丁○○安排其於民國93年8 月17日前往泰國
    與李玲利辦理結婚登記，取得結婚證明書後，由甲○○持上
    開泰國結婚證書等文件，於同年11月2 日前往戶政事務所辦
    理結婚登記，使該戶政事務所承辦戶政登記之不知情公務員
    將李玲利與甲○○已結婚之不實事項，登載於職務上所掌之
    戶籍登記簿、戶口名簿及戶籍謄本等公文書，足以生損害於
    戶政機關對於戶籍及身分管理之正確性。渠等復持該不實之
    戶籍謄本公文書，以來台依親之名義向外交部領事事務局申
    請李玲利來臺簽證而行使之，經承辦公務員審查後准許核發
    來臺簽證，李玲利並於93年11月11日持上開簽證入境我國，
    足以生損害於入出境管理機關對於入出境管理之正確性。而
    渠等又承前行使使公務員登載不實文書之概括犯意聯絡，於
    李玲利來臺後，於93年12月8 日再持上開登載不實之戶籍謄
    本等公文書，以依親名義向臺北市政府警察局外事課申請中
    華民國外僑居留證以為行使，經該管機關承辦人員審查後，
    核發李玲利之中華民國外僑居留證，足以損害警察機關外僑
    居留核發事項審核與管理及對於外籍人士在臺管制之正確性
    。嗣李玲利因外僑居留證即將期滿，渠等乃於94年12月1 日
    持上開使公務員登載不實之戶籍謄本，前往臺北縣政府警察
    局外事課辦理居留證展延而行使之，並使該機關之承辦人員
    審查後，將上開不實事項登載於職務上所掌之公文書上，足
    以損害警察機關外僑居留核發事項審核與管理及對於外籍人
    士在臺管制之正確性。
三、處罰條文：
    刑法第2 條第1 項前段、第28條、第216 條、第214 條，修
    正前刑法第56條、第41條第1 項前段，修正前罰金罰鍰提高
    標準條例第2 條，刑法施行法第1 條之1 第1 項、第2 項前
    段，中華民國九十六年罪犯減刑條例第2 條第1 項第3 款、
    第7 條。
四、協商判決除有刑事訴訟法第455 條之4 第1 項第1 款於本訊
    問程序終結前，被告撤銷協商合意或檢察官撤回協商聲請者
    ；第2 款被告協商之意思非出於自由意志者；第4 款被告所
    犯之罪非第455 條之2 第1 項所定得以協商判決者；第6 款
    被告有其他較重之裁判上一罪之犯罪事實者；第7 款法院認
    應諭知免刑或免訴、不受理者情形之一，及違反同條第2 項
    「法院應於協商合意範圍內為判決；法院為協商判決所科之
    刑，以宣告緩刑或2 年以下有期徒刑、拘役或罰金為限」之
    規定者外，不得上訴。
五、如有前述例外得上訴之情形，又不服本件判決，得自收受判
    決送達後10日內，向本院提出上訴書狀，上訴於第二審法院
中    華    民    國    98    年    8     月    19    日
                  刑事第六庭    法  官  宣玉華
以上正本證明與原本無異。
                                書記官  陳育萱
中    華    民    國    98    年    8     月    19    日
附錄本案論罪科刑法條：
中華民國刑法第216條
（行使偽造變造或登載不實之文書罪）
行使第210 條至第215 條之文書者，依偽造、變造文書或登載不
實事項或使登載不實事項之規定處斷。
中華民國刑法第214條
（使公務員登載不實罪）
明知為不實之事項，而使公務員登載於職務上所掌之公文書，足
以生損害於公眾或他人者，處3 年以下有期徒刑、拘役或5 百元
以下罰金。

司法院資訊處製作；財團法人民間司法改革基金會備份。
